【裁判字號】    99,交上易,546
【裁判日期】    991026
【裁判案由】    業務過失傷害
【裁判全文】
臺灣高等法院臺南分院刑事判決       99年度交上易字第546號
上  訴  人
即  被  告  甲○○
上列上訴人因業務過失傷害案件，不服臺灣臺南地方法院99年度
交易字第189號中華民國99年7月26日第一審判決（起訴案號：臺
灣臺南地方法院檢察署99年度偵字第5991號），提起上訴，本院
判決如下：
    主  文
上訴駁回。
甲○○緩刑年。
    事  實
一、甲○○以駕駛貨車收集廚餘為業，為從事駕駛業務之人。其
    於民國99年2月18日凌晨，駕駛車牌號碼1416-WQ號自用小貨
    車，沿臺南市○○區○○路外側車道由北往南方向行駛，於
    同日1時40分許，行經公園路與民族路之交岔路口欲左轉時
    ，本應注意汽車行駛至交岔路口左轉彎時，應距交岔路口30
    公尺前顯示方向燈或手勢，換入內側車道或左轉車道，行至
    交岔路口中心處左轉，而依當時天候雨、夜間有照明、路面
    無缺陷，且無障礙物、視距復屬良好，客觀上並無不能注意
    之情事，詎甲○○竟疏未注意上開規定，未即時換入內側車
    道，即貿然於外側車道逕行左轉。適有同向行駛在後，亦疏
    未注意車前狀況之乙○○騎乘車牌號碼2FM-599號重型機車
    ，搭載陳姵蓉行經該處，見狀閃避不及，撞擊甲○○所駕駛
    之貨車左後方之擋泥板處，造成乙○○人、車倒地，受有左
    食指近端指骨骨折、左手背挫傷及左膝挫傷等傷害；陳姵蓉
    則受有軀幹磨損、擦傷、膝挫傷等傷害（陳姵蓉受傷部分未
    據告訴）。甲○○則於肇事後，犯罪未被有偵查權之公務員
    或機關發覺前，即向據報到場之臺南市警察局交通警察隊車
    禍處理小組警員陳有恭表明係肇事車輛駕駛人而自首，並坦
    承犯行，進而接受裁判。
二、案經乙○○訴由臺灣臺南地方法院檢察署檢察官偵查起訴。
    理  由
一、本件係經被告甲○○於審判程序為認罪之表示，而經本院裁
    定以簡式審判程序加以審理，則依據刑事訴訟法第273條之
    2、第159條第2項之規定，不適用傳聞法則有關限制證據能
    力之相關規定，合先敘明。
二、上揭事實，業據被告甲○○坦承不諱，核與證人即告訴人乙
    ○○、證人陳姵蓉於警詢及偵訊之證述大致相符，並有道路
    交通事故現場圖、道路交通事故調查報告表(一)(二)各1紙、道
    路交通事故照片暨車損照片21幀附卷可稽。又告訴人乙○○
    因系爭車禍而受有左食指近端指骨骨折、左手背挫傷及左膝
    挫傷等傷害，亦有衛生署立臺南醫院及德鈺堂中醫診所診斷
    證明書各1紙在卷可憑。又系爭交通事故經送請臺灣省南區
    車輛行車事故鑑定委員會鑑定結果，亦認：「(1)甲○○駕駛
    小貨車，未依規定左轉，轉彎車未讓直行車先行，為肇事主
    因。(2)乙○○駕駛重型機車，未注意車前狀況，為肇事次因
    」，有該委員會99年5月27日南鑑字第0995901825號函暨檢
    附之鑑定意見書1份在卷可佐。足證被告及告訴人乙○○對
    於本件車禍之發生，均有過失無訛。故本件被告業務過失傷
    害之犯行，事證明確，洵堪認定，應依法論科。
三、核被告所為，係犯刑法第284條第2項前段之業務過失傷害罪
    。至於告訴人乙○○雖於本件車禍事故之發生亦有過失，惟
    既與被告之過失併合而為肇事之原因，被告之刑責自不能因
    此相抵獲得減免，僅可供量刑之斟酌而已，應併說明。
四、原審認為被告業務過失傷害犯行罪證明確，且審酌被告昔無
    刑案前科紀錄，足見其品性尚稱良好，並審酌其生活狀況、
    學歷為國小畢業之智識程度、被告係本件肇事之主因，告訴
    人係本件肇事之次因、告訴人所受之傷勢，原審判決前告訴
    人要求被告賠償新臺幣（下同）10萬元，惟被告僅願意賠償
    告訴人1萬餘元，致雙方未能達成和解暨被告犯罪後坦承犯
    行之態度等一切情狀，並說明被告肇事後，於其所犯罪未被
    發覺前，即向前來處理之警員自承為肇事人並接受裁判，而
    依刑法第62條前段之規定減輕其刑。因予適用刑法第284條
    第2項前段、第62條前段等規定，量處被告拘役55日，並諭
    知如易科罰金，以1000元折算一日。本院經核原判決認事用
    法，均無不合，量刑亦屬妥適。被告雖供承犯罪但仍上訴請
    求諭知緩刑之判決，為無理由，應予駁回。
五、末查被告未曾受有期徒刑以上刑之宣告，有臺灣高等法院被
    告全國前案紀錄表在卷可稽。又被告於原審判決後，已與告
    訴人乙○○達成鄉鎮調解，被告並依約先後交付告訴人共6
    萬5千元，有台南縣仁德鄉調解委員會99年刑調字第278號調
    解筆錄及中國信託銀行新臺幣存提款交易憑證各1紙在卷可
    查。本院認為被告經此次偵、審程序，當知警惕，信無再犯
    之虞，因認其所受刑之宣告，以暫不執行為適當，爰依刑法
    第74條第1項第1款之規定併予宣告緩刑三年，以勵自新，並
    促被告日後謹慎駕車。
據上論結，應依刑事訴訟法第368條，刑法第74條第1項第1款，
判決如主文。
本案經檢察官張太龍到庭執行職務。
中    華    民    國    99    年    10    月    26    日
                  刑事第二庭    審判長法  官  葉居正
                                      法  官  陳春長
                                      法  官  陳欽賢
以上正本證明與原本無異。
不得上訴。
                                      書記官  李良倩
中    華    民    國    99    年    10    月    26    日
附錄本案論罪科刑法條全文：
刑法第284條：
因過失傷害人者，處6月以下有期徒刑、拘役或5百元以下罰金，
致重傷者，處1年以下有期徒刑、拘役或5百元以下罰金。
從事業務之人，因業務上之過失傷害人者，處1年以下有期徒刑
、拘役或1千元以下罰金，致重傷者，處3年以下有期徒刑、拘役
或2千元以下罰金。

司法院資訊處製作；財團法人民間司法改革基金會備份。
